【裁判字號】    90,易,427
【裁判日期】    900302
【裁判案由】    竊盜
【裁判全文】
臺灣板橋地方法院刑事判決                            九十年度易字第四二七號
    公  訴  人  臺灣板橋地方法院檢察署檢察官
    被      告  丙○○
右列被告因竊盜案件，經檢察官提起公訴 (八十九年度偵字第二二三四四號)，本院
判決如左：
    主  文
丙○○竊盜，累犯，處有期徒刑伍月，如易科罰金，以參佰元折算壹日。
扣案之鑰匙壹支沒收。
    事  實
一、丙○○於民國八十四年間曾因違反麻醉藥品管理條例案件，經本院判處有期徒刑
    六月確定，於八十五年十一月二十一日縮刑期滿執行完畢。仍不知悔改，意圖為
    自己不法之所有，於八十八年十月十六日或十七日，在台北縣新莊市○○道某處
    拾獲車號ＦＭＮ—九一六號重型機車車牌一面據為己有（侵占罪嫌部分未據起訴
    ）。復於同年十月十九日九時許，在新莊市○○路四七一號前，以自備之鑰匙竊
    取車號ＭＤＭ—九三七號重型機車一輛，得手後將該車車牌丟棄，並懸掛上開拾
    獲之ＦＭＮ—九一六號車牌，作為代步工具。嗣於八十九年十二月一日十三時許
    ，在台北縣新莊市○○街五號前為警查獲，並扣得其所有之機車鑰匙一支。
二、案經台北縣警察局新莊分局報告台灣板橋地方法院檢察署檢察官偵查起訴。
    理  由
一、訊據被告丙○○對於右揭事實坦承不諱，核與被害人甲○（即車號ＭＤＭ—九三
    七號機車使用人林春發之父）於警訊中指述之情節大致相符，並有贓物認領收據
    、車輛竊盜查詢報表各一份在卷可憑。此外，復有扣案之鑰匙一支可資佐證，被
    告自白與事實相符，應堪採信。本件事證明確，被告犯行，應可認定。
二、核被告所為，係犯刑法第三百二十條第一項之普通竊盜罪。又公訴人認被告先於
    八十七年十月五日竊取ＦＭＮ—九一六號重型機車車牌一面，另犯竊盜罪嫌部分
    ，業經被告於警訊、偵查及本院審理時堅決否認有竊取上開車牌，辯稱上開車牌
    係於竊取ＭＤＭ—九三七號機車前二、三天，在新莊市○○道機車報廢場撿到的
    等語。經查，被害人乙○○於警訊中陳述：因為機車老舊沒有在使用，以為車牌
    （指ＦＭＮ－九一六號車牌）掉了，直到收到紅單，八十八年十月二十七日才去
    報案等語。其報案時間與被告於八十八年十月十九日竊取車號ＭＤＭ—九三七號
    機車之時間相近，且依常理言之，車牌必與機車合併使用方有用處，以台灣地區
    機車數量眾多，隨處可見，被告並無必要於八十七年十月五日先竊取車牌，一年
    後再竊取機車之理。況證明被告犯罪，應有嚴格之證明，倘無其他積極證據證明
    被告有竊取ＦＭＮ—九一六號重型機車車牌之犯行，自不能論以被告犯此竊盜罪
    ，此部分本應為無罪之諭知，惟因公訴人認與前開有罪部分有連續犯之裁判上一
    罪關係，爰不另為無罪之諭知，至此部分被告是否另犯侵占遺失物罪嫌，未據起
    訴，且與竊盜罪罪名互異，犯罪構成要件不同，犯罪基本事實並非同一，不應變
    更起訴法條，宜由公訴人另行處理。末查，被告於八十四年間曾因麻醉藥品管理
    條例案件，經本院判處有期徒刑六月確定，並於八十五年十一月二十一日縮刑期
    滿執行完畢等情，有台灣高等法院檢察署刑案紀錄簡覆表及台灣板橋地方法院檢
    察署刑案資料查註紀錄表各一紙在卷足憑，其於五年內再犯前開有期徒刑以上之
    罪，為累犯，應依刑法第四十七條規定加重其刑。爰審酌被告品行、犯罪之動機
    、目的、手段、所生危害及犯後態度等一切情狀，量處如主文所示之刑，並諭知
    易科罰金之折算標準（因刑法第四十一條業已於九十年一月十日修正公布為犯最
    重五年以下有期徒刑以下之刑之罪，而受六個月以下有期徒刑或拘役之宣告，因
    身體、教育、職業、家庭之關係或其他正當事由，執行顯有困難者，得以一元以
    上三元以下折算一日，易科罰金）。扣案之鑰匙一支，為被告所有供犯罪所用之
    物，業據被告供明在卷，應依刑法第三十八條第一項第二款之規定沒收之。
據上論斷，應依刑事訴訟法第二百九十九條第一項前段，刑法第三百二十條第一項、
第四十七條、第四十一條第一項、第三十八條第一項第二款，罰金罰鍰提高標準條例
第一條前段、第二條，判決如主文。
本案經檢察官陳孟黎到庭執行職務
中      華      民      國    九十      年      三      月      二      日
                              臺灣板橋地方法院刑事第二庭
                                  法  官  楊  晉  佳
右正本證明與原本無異。
如不服本判決，應於判決送達後十日內，向本院提出上訴狀。
                                  書記官  邱  美  龍
中      華      民      國    九十      年      三      月      七      日
附錄本案論罪科刑法條全文：
刑法第三百二十條第一項
意圖為自己或第三人不法之所有，而竊取他人之動產者，為竊盜罪，處五年以下有期
徒刑、拘役或五百元以下罰金。
意圖為自己或第三人不法利益，而竊佔他人之不動產者，依前項之規定處斷。
前二項之未遂犯罰之。


司法院資訊處製作；財團法人民間司法改革基金會備份。
